【裁判字號】    90,上易,1302
【裁判日期】    900823
【裁判案由】    違反商標法
【裁判全文】
台灣高等法院刑事判決                            九十年度上易字第一三二號
    上  訴  人
    即  被  告  甲○○
    被      告  丙○○
    共      同
    選任辯護人  游孟輝
右上訴人，因違反商標法案件，不服臺灣板橋地方法院，八十九年度訴字第一二九四
號，中華民國九十年一月十一日第一審判決（起訴案號：台灣板橋地方法院檢察署八
十八年度偵字第二○四四三號、八十九年度偵字第一○○○四號），提起上訴，本院
判決如左：
    主  文
上訴駁回。
    事實及理由
一、本案經本院審理結果，認第一審判決認事用法及量刑均無不當，應予維持，並引
    用第一審判決書記載事實、證據及理由。
二、本件扣案項鍊墜、戒指飾品上之「」圖案，其與瑞士商乙○○股份有限公司註冊
    第九七五二六號及第二○九八六號商標圖樣之圖形，如出一輒，且查前揭註冊商
    標圖形為一著名之商標，扣案商品將該商標圖案製成具有厚度之實物用於鍊墜及
    戒面，雖仿似立體化之使用，惟市場上相關飾品本身之形狀多變化且多樣化，本
    可基於商品風格及行銷理念加以造型設計，自不應將他人商標圖樣以類似實體之
    形式使用，且其使用方式若足資購買人對其所表彰商品來源產生混淆誤認之虞，
    則其使用結果仍應有本法所稱構成商標近似之虞。此有經濟部智慧財產局中華民
    國九十年六月二十八日（九○）智商○九八○字第九○○○五三一七七號函附卷
    可稽。
三、原審認被告罪證明確，適用商標法第六十二條第一款、第六十四條、刑法第十一
    條前段，第二十八條、第五十六條、第四十七條、第四十一條，罰金罰鍰提高標
    準條例第二條之規定，並審酌被告二人之品性、智識程度及犯罪動機、目的、情
    節、製造仿冒商標商品對告訴人及交易秩序所生損害程度、犯罪後否認犯行暨其
    他一切情狀，就被告甲○○部分量處有期徒刑伍月，如易科罰金，以佰元折算
    壹日，就被告丙○○部分，量處有期徒刑月，如易科罰金，以佰元折算壹日
    。經核原判決認事用法，並無不合，量刑亦屬妥適，上訴人即被告二人上訴意旨
    ，仍執前詞，否認犯罪，指摘原判決不當，均無理由，應予駁回。
據上論結，應依刑事訴訟法第三百六十八條，第三百七十三條，判決如主文。
中      華      民      國      九十      年    八        月   二十三   日
                                審判長法  官  黃  賽  月
                                      法  官  魏  新  國
                                      法  官  鄧  振  球
右正本證明與原本無異。
不得上訴。
                                      書記官  葉  國  乾
中      華      民      國     九十     年     八     月     二十三     日
附錄本案論罪科刑法條全文
商標法第六十二條
意圖欺騙他人，有左列情事之一者，處三年以下有期徒刑、拘役或科或併科新臺幣二
十萬元以下罰金。
一、於同一商品或類似商品，使用相同或近似於他人註冊商標之圖樣者。
二、於有關同一商品或類似商品之廣告、標帖、說明書、價目表或其他文書，除加相
    同或近似於他人註冊商標圖樣而陳列或散布者。
商標法第六十四條
犯前二條之罪所製造、販賣、陳列、輸出或輸入之商品不問屬於犯人與否，沒收之。
【附表：乙○○公司商標細目】
┌────────┬─────────┬───────┬───────┐
│商標註冊號數    │商標圖樣          │專用商商品類別│專用期間      │
├────────┼─────────┼───────┼───────┤
│第九七五二六號  │                  │人造珠寶      │六十七年一月一│
│                │                  │              │日起至九十七年│
│                │                  │              │三月三十一日  │
├────────┼─────────┼───────┼───────┤
│第二０九二八六號│                  │人造珠寶及人造│七十二年一月十│
│                │                  │珠寶所鑲製之戒│六日起九十七年│
│                │                  │指、手鍊、項鍊│三月三十一日  │
│                │                  │、胸針、耳環、│              │
│                │                  │耳環夾        │              │
└────────┴─────────┴───────┴───────┘


司法院資訊處製作；財團法人民間司法改革基金會備份。
